【裁判字號】    92,上訴,382
【裁判日期】    920327
【裁判案由】    違反毒品危害防制條例
【裁判全文】
臺灣高等法院高雄分院刑事判決          九十二年度上訴字第三八二號
    上  訴  人
    即  被  告  乙○○
右上訴人因違反毒品危害防制條例案件，不服臺灣高雄地方法院九十一年度訴緝字第
一號中華民國九十一年十二月三十一日第一審判決（起訴案號：臺灣高雄地方法院檢
察署九十一年度毒偵字第三六四五號），提起上訴，本院判決如左：
      主      文
原判決撤銷。
乙○○連續施用第一級毒品，處有期徒刑拾月。
      事      實
一、乙○○前因施用毒品案件，經依原審以八十九年度毒聲字第九一六五裁定送觀察
    、勒戒後，認無繼續施用毒品之傾向，由臺灣高雄地方法院檢察署檢察官於民國
    八十九年八月二十四日以八十九年度毒偵緝字第二四號為不起訴處分確定，仍不
    思悔改，復因施用毒品案件，經依原審以九十年度毒聲字第三八九四號裁定送觀
    察、勒戒後，認有繼續施用毒品之傾向，經原審以九十年度毒聲字第六二八０號
    裁定送強制戒治，並經原審於九十一年二月八日以九十一年度訴字第二六九號判
    處有期徒刑十月確定，經原審以九十一年度毒聲字第一三六五號裁定停止戒治付
    保護管束於九十一年四月二十四日出所，詎蔡進杉仍不知悔改，於保護管束期間
    內，復基於施用第一級毒品海洛因之概括犯意，自九十一年六月十二日起至同年
    月二十一日止，連續在高雄縣鳳山市○○路五三巷一二號住處，以將海洛因放在
    香煙點燃吸食方式，施用第一級毒品海洛因三次。嗣於九十一年六月十二日、同
    年月二十一日，經臺灣高雄地方法院檢察署觀護人採集其尿液後送驗發現，經原
    審以九十一年度毒聲字第四六六０號裁定撤銷停止戒治令入戒治處所施以強制戒
    治。惟乙○○拒不到案執行，又承前之概括犯意，自九十一年六月廿二日起，至
    同年十二月二日止，又在其住處，以上述吸食方式，平均一星期施用海洛因一次
    ，於九十一年十二月二日十五時五十分許，在高雄市○○區○○路與中華路口，
    為警查獲。
二、案經臺灣高雄地方法院檢察署檢察官自動檢舉偵查起訴。
      理      由
一、右開事實，業據上訴人即被告乙○○於原審及本院供承不諱，而被告至臺灣高雄
    地方法院檢察署觀護人報到時所採尿液，經送請台灣檢驗科技股份有限甲司分呈
    嗎啡之陽性反應，有該甲司九十一年六月二十一日、九十一年七月五日濫用藥物
    尿液檢驗報告二紙附卷可稽。又被告前因施用毒品案件，經依原審以八十九年度
    毒聲字第九一六五裁定送觀察、勒戒後，認無繼續施用毒品之傾向，由臺灣高雄
    地方法院檢察署檢察官於八十九年八月二十四日以八十九年度毒偵緝字第二四號
    為不起訴處分確定，仍不思悔改，復因施用毒品案件，經依原審以九十年度毒聲
    字第三八九四號裁定送觀察、勒戒後，認有繼續施用毒品之傾向，經原審以九十
    年度毒聲字第六二八０號裁定送強制戒治，並經原審於九十一年二月八日以九十
    一年度訴字第二六九號判處有期徒刑十月確定，經原審以九十一年度毒聲字第一
    三六五號裁定停止戒治付保護管束，此有該不起訴處分書，原審九十一年訴字第
    二六九號刑事判決及臺灣高雄地方法院檢察署刑案資料查註紀錄表各一份附卷可
    憑。本件事證明確，被告之犯行，堪以認定。
二、核被告乙○○所為，係犯毒品危害防制條例第十條第一項之施用第一級毒品海洛
    因罪。被告持有第一級毒品海洛因，嗣進而施用之，持有之低度行為應為施用之
    高度行為所吸收，不另論罪。被告先後多次施用第一級毒品海洛因之行為，時間
    緊接，犯罪構成要件相同，顯係出於概括之犯意為之，為連續犯，爰依刑法第五
    十六條之規定以一罪論。又被告自九十一年六月廿二日起，至同年十二月二日施
    用海洛因之行為，與起訴事實（九十一年六月十二日起至同年月廿一日止施用海
    洛因之行為）具有連續犯關係，係裁判上一罪，為起訴效力所及，本院自得一併
    審理。
三、原審予以被告論科，固非無見，惟查被告自九十一年六月廿二日起，至同年十二
    月二日止施用海洛因之行為，與起訴事實具有連續犯關係，係裁判上一罪，為起
    訴效力所及，自應一併審理，原審漏未審理，自有未合。被告上訴意旨，指摘原
    判決量刑過重不當，固無足取，然原判決既有上述可議，自應由本院將原判決撤
    銷。審酌被告經觀察勒戒、強制戒治後仍再犯，顯見其並無戒除毒害之決心，意
    志薄弱，及其所犯罪行乃自戕之行為，尚無害及他人，犯後坦承犯行，態度良好
    等一切情狀，仍量處如主文第二項所示之刑，以資懲儆。
據上論斷，應依刑事訴訟法第三百六十九條第一項前段、第三百六十四條、第二百九
十九條第一項前段，毒品危害防制條例第十條第一項，刑法第十一條前段、第五十六
條，判決如主文。
本案經檢察官彭南雄到庭執行職務。
中    華    民    國     九十二     年       三       月      二十七    日
                              臺灣高等法院高雄分院刑事第三庭
                                  審判長法官  周賢銳
                                        法官  黃建榮
                                        法官  謝宏宗
右正本證明與原本無異。
如不服本判決應於收受本判決後十日內向本院提出上訴書狀，其未述上訴理由者，
並得於提起上訴後十日內向本院補提理由書狀（均須按他造當事人之人數附繕本)「
切勿逕送上級法院」。
                                      書記官  賴梅琴
中    華    民    國     九十二     年       三       月      二十八    日
附錄：本判決論罪科刑法條：
毒品危害防制條例第十條第一項
施用第一級毒品者，處六月以上五年以下有期徒刑。
                                                                        Ｑ


司法院資訊處製作；財團法人民間司法改革基金會備份。
